臺灣屏東地方法院民事裁定　　　　　　　100年度勞訴字第2號
原　　　告　藍日宏
訴訟代理人　王建宏律師
被　　　告　元大商業銀行股份有限公司
法定代理人　顏慶章
訴訟代理人　陳國宏
當事人間請求請求給付資遣費事件，本院裁定如下：
    主  文
本院就本件訴訟有管轄權。
    理  由
一、按各種獨立之攻擊或防禦方法，達於可為裁判之程度者，法
    院得為中間判決。請求之原因及數額俱有爭執時，法院以其
    原因為正當者，亦同。訴訟程序上之中間爭點，達於可為裁
    判之程度者，法院得先為裁定。民事訴訟法第383 條定有明
    文。
二、本件原告起訴請求被告元大商業銀行股份有限公司屏東分公
    司給付資遣費，訴訟進行中變更被告為元大商業銀行股份有
    限公司，就此被告元大商業銀行股份有限公司屏東分公司主
    張原告原本起訴之對象屏東分公司不具當事人能力，並不同
    意原告更正被告為台北總公司，且依兩造簽訂之勞動契約第
    12條約定合意管轄法院為台北地院，本院並無管轄權等語。
三、按訴狀繕本送達後，原告固不得將原訴變更或追加他訴，但
    請求之基礎事實同一或不甚礙被告之防禦及訴訟之終結者，
    不在此限，民事訴訟法第255 條第1 項第2 、7 款分別定有
    明文。查分公司係總公司分設之獨立機構，就其業務範圍內
    之事項涉訟時，自有當事人能力；原告對分公司起訴後於訴
    訟進行中，將被告更正為總公司應認為訴之變更（最高法院
    40 年 度台上字第105 號判例意旨參照）。經查本件原告起
    訴之被告原為「元大商業銀行股份有限公司屏東分公司」，
    嗣於審理中變更為「元大商業銀行股份有限公司」，顯屬訴
    之變更；然因被告屏東分公司係總公司分設之機構，且原告
    又以被告有違反勞動契約及勞工法令之情事而終止勞動契約
    請求資遣費，其審理爭點皆係被告有無違反勞動契約及勞工
    法令，又被告屏東分公司與總公司均屬同一權利主體，則變
    更被告前後基礎事實顯仍屬同一，且無礙被告防禦權之行使
    及訴訟之終結，是其所為訴之變更，應予准許。訴之變更既
    屬合法，則被告主張分公司僅就業務範圍內之事項涉訟時，
    才有當事人能力，即失所依據。
四、復按當事人得以合意定第一審管轄法院，民事訴訟法第24條
    第1 項雖定有明文，但此合意管轄之約束力，僅及於合意管
    轄約定之當事人，而不及於第三者。次查本件系爭勞動契約
    關於合意管轄條款雖約定：「本契約雙方如發生訴訟時，以
    台灣台北地方法院為第一審管轄法院」，惟該合意管轄條款
    係復華商業銀行股份有限公司與原告間之約定（見本院卷第
    36頁），被告僅由公司合併概括受讓債權，並非契約之當事
    人，兩造間並無合意管轄約定存在，該合意管轄約定之拘束
    力自不及於被告（最高法院97年度台抗字第110 號裁定意旨
    參照）。況且本案原告約自民國87年8 月3 日起至99年5 月
    4 日任職於被告屏東分公司，有近12年時間於屏東履行其僱
    傭契約之勞務，依同法第12條規定「因契約涉訟者，如經當
    事人定有債務履行地，得由該履行地之法院管轄」，屏東既
    為債務履行地之一，本院依法自有管轄權。
五、依民事訴訟法第383條，裁定如主文。
中    華    民    國   100    年    3     月    9     日
                  民事第一庭    法  官  胡晏彰
正本係照原本作成。
如不服本裁定應於送達後10日內向本院提出抗告狀，並繳納抗告
費新臺幣一千元。
中    華    民    國   100    年    3     月    9     日
                                書記官  郭松菊